臺灣板橋地方法院刑事判決　　　　　　　　　　　　九十三年度簡上字第三０二號
　　上　訴　人
　　即　被　告　乙○○
右上訴人因傷害案件，不服本院九十三年度簡字第四二八號，中華民國九十三年四月
八日第一審判決（聲請簡易判決處刑案號：臺灣板橋地方法院檢察署九十二年度偵字
第一八七四二、二一八六一號），提起上訴，本院管轄之第二審合議庭判決如左：
    主    文
原判決關於乙○○部分撤銷。
乙○○傷害人之身體，處罰金伍佰元，如易服勞役，以佰元折算壹日，緩刑貳年。
    事    實
一、乙○○與甲○○原係台北縣泰山鄉○○路一巷五號五樓第三室、第二室之鄰居關
    係，錢祐德及吳燿宇係甲○○之友人，民國九十二年三月二十九日零時許，吳燿
    宇在上址協助甲○○搬家時，乙○○因嫌搬家聲音太吵而與吳燿宇、甲○○發生
    口角並推扯，錢祐德在樓下顧車因見甲○○與吳燿宇久未下樓，乃上樓察看，見
    狀欲將乙○○與甲○○、吳燿宇拉開，乙○○竟基於傷害之犯意，徒手拉住錢祐
    德之頭髮並毆打其身體，致錢祐德受有左手臂、胸部及背部挫傷等傷害；甲○○
    、錢祐德、吳燿宇等三人亦基於傷害之犯意聯絡，持磚塊攻擊乙○○，致乙○○
    受有頭皮裂傷二公分、右眼眶瘀腫傷四乘二公分、右眼瞼瘀血、右手拇指傷口一
    乘一公分等傷害（甲○○、錢祐德、吳燿宇涉犯傷害罪部分已判刑確定）。
二、案經錢祐德訴請台北縣政府警察局新莊分局報請臺灣板橋地方法院檢察署檢察官
    聲請簡易判決處刑。
    理  由
一、訊據上訴人即被告乙○○矢口否認有傷害錢祐德之犯行，並辯稱：伊根本未出手
    毆打錢祐德云云。惟查：右揭事實業據告訴人錢祐德於警詢、檢察官偵查中、原
    審訊問時指訴甚詳，錢祐德復以證人身分於本院審理時具結證述屬實，核與當時
    在場之甲○○、吳燿宇於檢察官偵查中及原審訊問時陳述之內容相符，且有國泰
    綜合醫院內湖分院九十二年三月三十日診斷證明書一紙附卷可稽。被告上開所辯
    ，應係畏罪卸責之詞，不足採信。本案事證明確，被告犯行洵堪認定。
二、核被告所為，係犯刑法第二百七十七條第一項之普通傷害罪。原審詳察，以被告
    上開犯行明確，予以論罪科刑，固非無見。惟查：甲○○、吳燿宇、錢祐德共同
    聯手持磚塊毆打乙○○，其犯罪手段較乙○○單獨徒手傷害錢祐德之情節為重，
    而錢祐德所受左手臂、胸部及背部挫傷等傷害，亦較乙○○所受頭皮裂傷、右眼
    眶瘀腫傷、右眼瞼瘀血、右手拇指傷口等傷害為輕，原審未詳予斟酌其等犯罪手
    段及所受傷勢程度明顯不同，而均判處甲○○、吳燿宇、錢祐德及被告各拘役二
    十日，其量刑輕重失衡，又被告僅徒手抓著錢祐德之頭髮並毆打其身體，並未持
    磚塊或榔頭等物攻擊錢祐德等情，業據錢祐德於原審及本院審理時陳述明確，而
    錢祐德、甲○○、吳燿宇始終未曾指訴錢祐德所受上開傷勢係遭被告持扣案之榔
    頭攻擊所致，反之，扣案之榔頭一支係被告於案發後主動交付警方並主張係吳燿
    宇等人攻擊其身體時所持兇器，亦據證人即台北縣政府警察局新莊分局明志派出
    所警員丙○○於本院具結證述屬實，此外無其他積極證據足認扣案之榔頭係被告
    犯本件傷害罪所使用之物，從而原審認定被告係持扣案榔頭傷害錢祐德，並宣告
    沒收該榔頭一支云云，亦有未當；被告上訴意旨否認犯罪雖無理由，惟其指摘原
    審判決量刑不當，則有理由，且原審判決有上開可議之處，尚難維持，自應由本
    院管轄之第二審合議庭將原判決予以撤銷改判。爰審酌被告之素行、犯罪之動機
    、手段、犯罪時所受之刺激、被害人錢祐德所受傷勢輕微、被告犯後未能坦承犯
    行等一切情狀，量處如主文第二項所示之刑，並諭知易服勞役之折算標準。末查
    被告前未曾受有期徒刑以上刑之宣告，有臺灣高等法院被告全國前案紀錄表一份
    在卷可考，其因一時失慮，偶罹刑典，經此刑之宣告後，應知警惕而無再犯之虞
    ，且告訴人錢祐德於本院審理時陳明不再追究被告之意思，本院因認暫不執行其
    刑為當，予以宣告緩刑二年，用啟自新。
據上論斷，應依刑事訴訟法第四百五十五條之一第一項、第三項、第三百六十九條第
一項前段、第三百六十四條、第二百九十九條第一項前段，刑法第二百七十七條第一
項、第四十二條第二項、第七十四條第一款，罰金罰鍰提高標準條例第一條前段、第
二條，判決如主文。
本案由檢察官許梨雯聲請簡易判決處刑，經檢察官張云綺到庭執行職務。
中　　　華　　　民　　　國　　　九十三　　　年　　七  　　月　　二十二　日
                                      臺灣板橋地方法院刑事第八庭
                                          審判長  法　官  樊  季  康
                                                  法　官  葉  靜  芳
                                                  法　官  連  育  群
右正本證明與原本無異
不得上訴。
                                                  書記官  馬  秀  芳
中　　　華　　　民　　　國　　　九十三　　　年　　七　　月　 　二十二　日
附錄本案論罪科刑主要法條全文
中華民國刑法第二百七十七條
(普通傷害罪)
傷害人之身體或健康者，處三年以下有期徒刑、拘役或一千元以下罰金。
犯前項之罪因而致人於死者，處無期徒刑或七年以上有期徒刑；致重傷者
，處三年以上十年以下有期徒刑。
